sv: Monitortyp: 3D LUT; 4K; Fält; HD; HDR; På film; Inspelning; Pekskärm; Övrigt
ro-RO: Tip monitor: 3D LUT; 4K; Teren; HD; HDR; On-camera; Înregistrare; Ecran tactil; Altele
hr-HR: Vrsta monitora: 3D LUT; 4K; Polje; HD; HDR; Na fotoaparatu; Snimanje; Zaslon osjetljiv na dodir; Ostalo
nl: Monitortype: 3D LUT; 4K; Veld; HD; HDR; Op camera; Opname; Touchscreen; Andere
en: Monitor type: 3D LUT; 4K; Field; HD; HDR; On-camera; Recording; Touchscreen; Other
el: Τύπος οθόνης: 3D LUT; 4K; Field; HD; HDR; Επί της κάμερας; Εγγραφής; Οθόνη αφής; Άλλο
it: Tipo di monitor: 3D LUT; 4K; Da campo; HD; HDR; On-camera; Di registrazione; Touchscreen; Altro
ja: モニターの種類: 3D LUT; 4K; フィールド; HD; HDR; オンカメラ; レコーディング; タッチスクリーン; その他
pt-BR: Tipo de monitor: 3D LUT; 4K; Campo; HD; HDR; Na câmera; Gravação; Tela sensível ao toque; Outro
ko: 모니터 유형: 3D LUT; 4K; 필드; HD; HDR; 온카메라; 레코딩; 터치스크린; 기타
fi: Näyttölaitetyyppi: 3D LUT; 4K; Kenttä; HD; HDR; Kamerassa; Nauhoittava; Kosketusnäyttö; Muu
tr: Monitör Tipi: 3D LUT; 4K; Alan; HD; HDR; Kamerada; Kayıt; Dokunmatik ekran; Diğer
ru: Тип монитора: 3D LUT; 4K; Поле; HD; HDR; Накамерный; Запись; Сенсорный экран; Другой
de: Monitortyp: 3D LUT; 4K; Feld; HD; HDR; Vor Kamera; Aufzeichnung; Touchscreen; Sonstiges
pl: Typ monitora: 3D LUT; 4K; Pole; HD; HDR; Na zdjęciu; Nagrywanie; Ekran dotykowy; Inne
sl-SI: Vrsta monitorja: 3D LUT; 4K; Terenski; HD; HDR; Na fotoaparatu; Snemalni; Zaslon na dotik; Drugo
bg-BG: Тип монитор: 3D LUT; 4K; Поле; HD; HDR; На камерата; Записване; Сензорен екран; Други
zh-TW: 螢幕類型: 3D LUT; 4K; 運動場; HD; HDR; 相機上的; 記錄; 觸控螢幕; 其他
th: ประเภทจอภาพ: 3D LUT; 4K; สนาม; HD; HDR; แบบติดหัวกล้อง; สำหรับบันทึก; แบบทัชสกรีน; อื่นๆ
nb: Skjermtype: 3D LUT; 4K; Felt; HD; HDR; På kamera; Innspilling; Berøringsskjerm; Annet
zh-CN: 显示器类型: 3D LUT; 4K; 实战用; 高清; HDR; 相机; 录制; 触摸屏; 其他
pt-PT: Tipo de monitor: 3D LUT; 4K; Campo; HD; HDR; Na câmara; De gravação; Ecrã tátil; Outro
lt-LT: Monitoriaus tipas: 3D LUT; 4K; Lauko; HD; HDR; Tvirtinamas ant fotoaparato; Įrašantis; Jutiklinis ekranas; Kita
es: Tipo de monitor: 3D LUT; 4K; Campo; HD; HDR; En cámara; Grabación; Pantalla táctil; Otros
hu: Kijelző típusa: 3D LUT; 4K; Helyszíni; HD; HDR; Fényképezőgépen; Rögzítés; Érintőképernyő; Egyéb
sk-SK: Typ monitora: 3D LUT; 4K; Pole; HD; HDR; Na kameru; Nahrávanie; Dotykový displej; Iné
vi: Loại màn hình: 3D LUT; 4K; Ống tên thông thường; HD; HDR; Trên camera; Ghi; Màn hình cảm ứng; Khác
fr: Type d’écran: LUT 3D; 4K; Champ; HD; HDR; À la caméra; Enregistrement; Écran tactile; Autre
da: Skærmtype: 3D LUT; 4K; Mark; HD; HDR; På kameraet; Optagelse; Touchskærm; Andet
cs: Typ monitoru: 3D LUT; 4K; Pole; HD; HDR; Na kameře; Záznam; Dotyková obrazovka; Jiné